【裁判字號】    89,簡上,231
【裁判日期】    890728
【裁判案由】    傷害
【裁判全文】
臺灣臺北地方法院刑事判決                        八十九年度簡上字第二三一號
    上  訴  人  甲○○
    （即被告）
右列上訴人即被告因家庭暴力防治法之傷害案件，不服本院八十九年度簡字第三八
九號中華民國八十九年七月二十八日第一審判決（臺灣台北地方法院檢察署檢察官聲
請簡易判決處刑聲請書案號：八十九年度偵字第一一七二七號），提起上訴，本院合
議庭判決如左：
    主  文
原判決撤銷。
甲○○傷害人之身體，累犯，處有期徒刑月，如易科罰金以佰元折算壹日。
    事  實
一、甲○○與陳心惢係夫妻關係，二人間具家庭暴力防治法第三條第一款所定之家庭
    成員關係，又甲○○於民國八十三年十一月間，因逃亡案件，經北部地區海岸巡
    防司令部以八十三度海審字第二十三號判處有期徒刑十月確定；復於八十四年二
    月間因贓物案件，經本院以八十三年度易字第五五三四號判處有期徒刑六月，如
    易科罰金以三百元折算一日確定（未繳納罰金，送監執行），前開二罪，並於八
    十五年五月十三日，經本院以八十五度聲字第四○八號裁定合併執行有期徒刑一
    年二月確定，於八十六年四月一日假釋付保護管束出監，刑期至八十六年六月二
    十九日縮刑期滿，以已執行論，猶不知悔改，於八十九年三月二十一日晚上九時
    三十分許，在台北市○○路○段一五五巷一三○號陳心惢之住處，雙方因小孩之
    撫養問題發生口角，詎甲○○竟基於傷害之犯意，拉扯陳心惢，致陳心惢受有臉
    部擦傷三×０．五公分、右下肢擦傷一×○‧五公分、左上肩紅腫瘀傷十×十公
    分、左上肢瘀傷一×一公分、左下肢瘀傷五×三公分、後頭部腫五×五公分、背
    部紅腫八×五公分等多處傷害。
二、案經被害人陳心惢訴請台北市政府警察局大安分局報請臺灣台北地方法院檢察署
    檢察官偵查起訴。
    理  由
一、按刑事訴訟法第二百三十八條第一項規定：「告訴乃論之罪，告訴人於第一審辯
    論終結前，得撤回告訴」，是撤回告訴之時期，限於第一審言詞辯論前。又本件
    第一審屬簡易程序，雖未進行言詞辯論，然已於八十九年七月二十八日判決、同
    年八月八日送達被告生效，第一審程序業已終結，故其撤回告訴應於該第一審程
    序終結前為之，惟告訴人遲於同年八月二十二日方具狀表示撤回告訴之意思，揆
    諸前揭說明，於第一審程序終結後之撤回告訴，並不生撤回告訴之效力，是本件
    告訴要件並未欠缺，本院自應續為實體審理，合先陳明。
二、訊據上訴人即被告甲○○就於上開時地拉扯傷害告訴人陳心惢致傷等情於本院調
    查中坦承不諱（見本院八十九年九月十九日筆錄），核與告訴人陳心惢證述情節
    大致相合，並有台北市立仁愛醫院（甲）急診字第○八九○四○○○○三三三號
    驗傷診斷書在卷可稽，堪信為真，是本件事證明確，被告甲○○犯行洵堪認定，
    應予依法論科。
三、被告甲○○傷害之行為，係犯刑法第二百七十七條第一項之傷害罪。又被告甲○
    ○於八十三年十一月間，因逃亡案件，經北部地區海岸巡防司令部以八十三度海
    審字第二十三號判處有期徒刑十月確定；復於八十四年二月間因贓物案件，經本
    院以八十三年度易字第五五三四號判處有期徒刑六月，如易科罰金以三百元折算
    一日確定（未繳納罰金，送監執行），前開二罪，並於八十五年五月十三日，經
    本院以八十五度聲字第四○八號裁定合併執行有期徒刑一年二月確定，於八十六
    年四月一日假釋付保護管束出監，刑期至八十六年六月二十九日縮刑期滿，以已
    執行論，此有台灣高等法院檢察署刑案紀錄簡覆表及台灣高等法院被告全國前案
    紀錄表、本院八十五年度聲字第四○八號裁定各一份在卷可按，其於前受有期徒
    刑以已執行論後，五年內再犯本件最重本刑為有期徒刑以上之罪，為累犯，應依
    刑法第四十七條之規定，加重其刑。另九十年一月十日刑法第四十一條關於易科
    罰金之規定，已經總統公布修正，將得易科罰金之適用範圍擴大為最重本刑五年
    以下有期徒刑之罪，依刑法第二條第一項前段之規定，本案自應適用裁判時之新
    規定處斷，而本案之情形合於修正後得易科罰金之規定，應並諭知易科罰金之折
    算標準。原審論罪科刑固非無見，惟原審未及比較刑法第四十一條修正之情形，
    且參酌被告因一時衝動致罹刑章，且犯後已坦承犯行，深具悔意，而告訴人陳心
    惢業表示原諒被告達成和解，於原審判決後、本院審理前業已具狀撤回告訴，此
    有撤回告訴狀、和解書在卷可參，上訴人即被告甲○○執此意旨指摘原判決不當
    ，為有理由，自應由本院予以撤銷改判，本院爰審酌被告其他犯罪之動機、目的
    、犯罪時所受之刺激、犯罪之手段、犯人之生活狀況、品行、智識程度、犯人與
    被害人平日之關係、犯罪所生之危險或損害等一切情狀，量處有期徒刑三月，並
    喻知易科罰金之折算標準，以資懲戒。
四、上訴人即被告甲○○經合法傳喚，無正當理由而不到庭，依刑事訴訟法第四百五
    十五條之一第三項準用同法第三百七十一條規定，爰不待其陳述，逕行判決，附
    此敘明。
據上論斷，應依刑事訴訟法第四百五十五條之一第三項、第三百六十九條第一項前段
、第三百六十四條、第三百七十一條、第二百九十九條第一項前段，刑法第二條第一
項前段、第二百七十七條第一項、第四十七條、第四十一條第一項前段，罰金罰鍰提
高標準條例第一條前段、第二條，判決如主文。
本案經檢察官於知慶到庭執行職務
中      華      民      國      九十      年      三      月      七    日
                                臺灣臺北地方法院刑事第三庭
                                    審判長法  官  徐  世  禎
                                          法  官  陳  德  民
                                          法  官  郭  惠  玲
右正本證明與原本無異。
本件不得上訴。
                                          書記官  劉  芸  珊
中    華    民    國      九十        年      三      月        七      日
附錄本案論罪科刑法條全文：
刑法第二百七十七條第一項
傷害人之身體或健康者，處三年以下有期徒刑，拘役或一千元以下罰金。


司法院資訊處製作；財團法人民間司法改革基金會備份。
